【裁判字號】    94,訴緝,141
【裁判日期】    950511
【裁判案由】    搶奪等
【裁判全文】
臺灣板橋地方法院刑事判決             94年度訴緝字第141號
公  訴  人  臺灣板橋地方法院檢察署檢察官
被      告  乙○○
                    （另案在台灣台北監獄台北分監執行）
上列被告因贓物案件，經檢察官提起公訴（93年度偵字第17890
、19377、19893號），本院判決如下：
    主  文
乙○○收受贓物，累犯，處有期徒刑肆月，如易科罰金以佰元
折算壹日。
    事  實
一、乙○○前有違反懲治盜匪條例、毒品等前科，於民國90年間
    因違反毒品危害防制條例案件，經台灣台北地方法院以90年
    度簡字第3807號判處有期徒刑3 月，於90年12月3 日確定，
    並於92年4 月19日縮刑期滿執行完畢。緣於93年8 月28日晚
    間22時許，丙○○位在新莊市○○街131 號7 樓之住處，遭
    不詳之人侵入後，竊走其夫朱正欽所有之台北國際商業銀行
    （下稱「台北國際商銀」）金融卡、及其所有之遠東商銀機
    場貴賓卡及醫院掛號證等物。詎乙○○仍不知悔改，明知上
    開金融卡、掛號證、機場貴賓證等物為來路不明之贓物，仍
    於93年8 月28日22時後至同年11月3 日19時間之某日，自甲○○處收受上開贓物，藏放在其皮包內。嗣於93年11月3 日
    19時搭乘張森財所駕駛之LR-5831 號自用小客車時，為警在
    台北縣永和市中正橋下中正汽車教練場旁，當場查獲。
    理  由
一、訊據被告乙○○於本院審理中，對於朱正欽所有之台北國際
    商銀金融卡、及丙○○所有之遠東商銀機場貴賓卡及醫院掛
    號證等物，係同案被告甲○○所交付乙節，坦認不諱，核與
    其於警詢中供稱，係「『小強』（指同案被告甲○○）放在
    我這裡的」等語（見93年度偵字第17890 號卷第74頁），互
    核一致。而被告於準備程序中雖辯稱不知上開物品為贓物，
    然上開物品係丙○○於93年8 月28日晚間22時許在其住處失
    竊之物品，業經證人丙○○於警詢中陳述甚詳，並有贓物認
    領保管單一紙在卷可查（見上開偵查卷第123 至124 頁、第
    126 頁），足見確屬贓物無誤。再者，上開證件中，機場貴
    賓證及掛號證均載有丙○○之姓名，而台北國際商銀所發行
    之金融卡亦載有「務必親自使用」等字樣，此有上開證件正
    反面影本在卷可查（見上開偵查卷第125 頁），則被告既非
    台北國際商銀之存戶，何來金融卡可供持用，況貴賓證及掛
    號證亦均載有「丙○○」之姓名，其與丙○○又非熟識，顯
    見被告明知上開證件及金融卡為來路不明之贓物，竟仍予以
    收受，其有收受贓物之犯意至明。是被告上開所辯並非可採
    ，本件事證明確，被告犯行堪予認定。
二、核被告乙○○所為，係犯刑法第349 條第1 項之收受贓物罪
    。被告於90年間因違反毒品危害防制條例案件，經台灣台北
    地方法院以90年度簡字第3807號判處有期徒刑3 月，於90年
    12 月3日確定，並於92年4 月19日縮刑期滿執行完畢，此有
    台灣高等法院被告前案紀錄表一件在卷可查，被告於有期徒
    刑執行完畢後5 年內再犯本件有期徒刑以上之罪，為累犯，
    應依刑法第47條之規定加重其刑。本院審酌被告前有之素行
    狀況，暨其為牟小利收受贓物之犯罪動機、目的、手段，與
    其收受贓物犯行導致被害人難以追索，增加警方查緝難度，
    助長竊盜犯行猖獗等所生危害程度，與被害人已領回失竊物
    品，損失減輕，並考量其犯罪後態度等一切情狀，量處如主
    文所示之刑，並諭知易科罰金之折算標準。
據上論斷，應依刑事訴法第299 條第1 項前段，刑法第349 條第
1 項、第47條、第41條第1 項前段，罰金罰鍰提高標準條第1 條
前段、第2 條，逕以簡易判決處刑如主文。
本案經檢察官魏正杰到庭執行職務。
中    華    民    國    95    年    5     月    11    日
                  刑事第十五庭  審判長法  官  林海祥
                                      法  官  朱敏賢
                                      法  官  汪怡君
上列正本證明與原本無異。
如不服本判決，應於送達後十日內向本院提出上訴狀。
                                      書記官  李郁禎
中    華    民    國    95    年    5     月    11    日
附錄本案論罪科刑法條全文：
中華民國刑法第349條
收受贓物者，處三年以下有期徒刑、拘役或五百元以下罰金。
搬運、寄藏、故買贓物或為牙保者，處五年以下有期徒刑、拘役
或科或併科一千元以下罰金。
因贓物變得之財物，以贓物論。


司法院資訊處製作；財團法人民間司法改革基金會備份。
